臺灣高等法院民事裁定
110年度抗字第1323號
抗  告  人  林瑞華  



上列抗告人因與相對人劉真真間假處分事件，對於中華民國110
年10月29日臺灣士林地方法院110年度全字第118號裁定提起抗告
，本院裁定如下： 
    主  文
抗告駁回。
抗告費用由抗告人負擔。
    理  由
一、按抗告法院為裁定前，應使債權人及債務人有陳述意見之機
    會，民事訴訟法第528條第2項定有明文，此項規定，依同法
    第533 條規定，固於假處分準用之；惟假處分係保全程序，
    假處分裁定具隱密性，原為在本案請求尚未經裁判確定前，
    預防將來債權人勝訴後，因請求標的之現狀變更，有日後不
    能強制執行或甚難強制執行之虞所設，其執行應依強制執行
    法第132條第1項規定，於裁定送達債務人之同時或送達前為
    之。考量此項立法意旨，債權人對駁回其假處分聲請之裁定
    提起抗告，倘假處分隱密性仍應予維持，即無須使債務人有
    陳述意見之機會（最高法院103 年度第12次民事庭會議決議
    意旨參照）。本件抗告人就駁回其假處分聲請之裁定提起抗
    告，本院審酌全案情節，認有維持假處分隱密性之必要，即
    無須使相對人陳述意見，先予敘明。　　
二、抗告人主張兩造為夫妻，門牌號碼新北市○○區○○路00號22樓
    房屋及坐落土地暨同段728號、735號建物地下室底三層應有
    部分（下合稱系爭不動產)，為其所有借名登記在相對人名
    下，原欲與相對人共同居住該處，惟日前竟收到新北市淡水
    地政事務所函文（下稱系爭函文），始知相對人向該所申請
    補發及註銷系爭不動產原所有權權狀，並發現相對人未告知
    即更換房屋大門門鎖及電梯、停車場磁扣，妨礙其出入系爭
    不動產，顯為隱匿之手段，應認日後有不能強執執行或甚難
    執行之虞，爰依民事訴訟法第532條規定聲請假處分，請求
    裁定相對人不得就系爭不動產為讓與、設定抵押及其他一切
    處分行為，並願供擔保以代釋明之不足等語。原法院裁定駁
    回抗告人之聲請，抗告人不服，對之提起抗告。　　
三、債權人就金錢請求以外之請求，因請求標的之現狀變更，有
    日後不能強制執行，或甚難執行之虞，欲保全強制執行者，
    得聲請假處分。請求及假處分之原因，應釋明之，前項釋明
    如有不足，而債權人陳明願供擔保或法院認為適當者，法院
    得定相當之擔保，命供擔保後為之，民事訴訟法第532條、
    第533條、第526條第1項、第2項定有明文。又所謂請求標的
    之現狀變更，係指請求標的之物，其從前存在之狀態現在已
    有變更或將有變更，包括就其物為法律上之處分或事實上之
    處分；而是否有不能或甚難強制執行之虞者，應就標的本身
    客觀判斷，債權人主觀上之疑慮或債務人單純否認權利，尚
    非已足。再者，必須債權人就假處分之請求及原因已為釋明
    ，或其釋明雖有不足，而債權人陳明願供擔保或法院認為適
    當者，其假處分聲請始得准許之（最高法院101年度台抗字
    第327號裁定意旨參照）。　　
四、經查，抗告人主張系爭不動產借名登記在相對人名下，日前
    收到系爭函文，相對人向新北市淡水地政事務申請補發及註
    銷系爭不動產原所有權狀等情，固據提出所有權狀、系爭函
    文、房屋稅與地價稅繳款書為憑（見原法院卷第16-26頁）
    ，堪認抗告人就假處分所欲保全之請求已為相當之釋明。惟
    抗告人就假處分之原因，未提出能即時調查之證據予以釋明
    ，更未具體指明相對人有何浪費財產，增加負擔，或就其財
    產為不利益之處分，恐將達於無資力之狀態，或有逃匿或逃
    避遠方等情，已致抗告人有日後不能強制執行或甚難執行之
    虞，僅空言主張相對人私下更換房屋大門門鎖、電梯與停車
    場磁扣，妨礙其出入系爭不動產，顯係為隱匿系爭不動產云
    云（見本院卷第18頁），實難使法院就其主張之事實，得到
    大致為正當之心證。至抗告人於另案就其他不動產經准予假
    處分（見本院卷第45-47頁），與本件聲請無關，對於本件
    並無拘束力。是抗告人對假處分之原因，既未予釋明，縱陳
    明願供擔保，亦不能補釋明之欠缺，其假處分之聲請，仍不
    應准許。原法院駁回抗告人假處分之聲請，核無違誤，抗告
    意旨指摘原裁定不當，聲明廢棄，為無理由，應予駁回。
五、據上論結，本件抗告為無理由，爰裁定如主文。　
中　　華　　民　　國　　110 　年　　11　　月　　26　　日
              民事第五庭    
                  審判長法  官  邱靜琪 
                        法  官  陳君鳳
                        法  官  洪純莉
正本係照原本作成。
本裁定除以適用法規顯有錯誤為理由外，不得再抗告。如提起再
抗告，應於收受送達後10日內委任律師為代理人向本院提出再抗
告狀。並繳納再抗告費新臺幣１千元。
中　　華　　民　　國　　110 　年　　11　　月　　26　　日

                        書記官  張淨卿